臺灣臺北地方法院民事裁定
110年度亡字第10號
聲  請  人  顏麗玲  

代  理  人  詹義豪律師                      
上列聲請人聲請對失蹤人顏楨瑞為死亡宣告事件，本院裁定如下
：
    主  文
宣告顏楨瑞（男、民國00年0月0日生、身分證統一編號：Z00000
0000號、最後設籍地址：臺北市○○區○○○路0段00巷0000號）於民
國90年7月1日下午12時死亡。
程序費用新臺幣壹仟元由顏楨瑞遺產負擔。
    理  由
一、聲請意旨略以：聲請人為失蹤人顏楨瑞之姊，因兩造母親林
    素華於民國108年3月28日死亡，相對人與聲請人或母親至少
    十餘年未曾聯繫，因有辦理林素華遺產事宜之必要，爰聲請
    對其為死亡宣告等語。
二、按失蹤人失蹤滿7年後，法院得因利害關係人或檢察官之聲
    請，為死亡之宣告；失蹤人為80歲以上者，得於失蹤滿3年
    後，為死亡之宣告；失蹤人為遭遇特別災難者，得於特別災
    難終了滿1年後，為死亡之宣告，民法第8條定有明文。又民
    法對於失蹤人失蹤之確定日期不明情形，並未規定，應類推
    民法第124條第2項關於出生日期推定之規定，即失蹤之月、
    日無從確定時，推定其為7月1日失蹤，知其失蹤之月，而不
    知其失蹤之日者，推定其為該月15日失蹤。
三、經查，聲請人主張之事實，業據其提出除戶謄本、戶籍謄本
    等件為證，復經證人即林素華鄰居孫淑美到庭證稱：伊兒子
    擔任鄰長，會比較關心獨居老人，除了聲請人及顏楨二外，
    沒有看過林素華其他子女回來等語，關係人即失蹤人之弟顏
    禎二亦具狀表示：伊與失蹤人、聲請人於西元1976年一同前
    往美國，伊與失蹤人原本居住於加州洛杉磯，失蹤人於西元
    1994年離開加州洛杉磯住所後音訊全無，未再有聯繫等語，
    且經本院依職權調閱法務部勞健保資訊連結作業查詢紀錄表
    、入出境資訊連結作業、臺灣高等法院在監在押全國紀錄表
    、臺灣臺北地方法院全國一般前案紀錄查詢表、臺灣高等法
    院被告前案紀錄表及函請臺北市殯葬管理處、國軍退除役官
    兵委員會、外交部換發護照紀錄等失蹤人相關資料查核屬實
    ，是本件失蹤人於民國83年離開美國加州洛杉磯，嗣後行蹤
    不明，迄今已逾27年，惟僅知失蹤人顏禎瑞失蹤之年份，而
    不知其失蹤之月日，應類推適用民法第124條第2項規定，推
    定失蹤人顏禎瑞於90年7月1日失蹤，且於公示催告之申報期
    間，未據顏禎瑞陳報其生存，或知顏禎瑞生死者陳報其所知
    ，從而，聲請人據以聲請宣告失蹤人顏楨瑞死亡，為有理由
    ，准予依法宣告。
四、爰依家事事件法第154條第3項裁定如主文。 
中　　華　　民　　國　　111 　年　　6 　　月　　6 　　日
    　　          家事法庭  法　官　 蔡鎮宇
以上正本係照原本作成。
如不服本裁定應於送達後10日內向本院提出抗告狀，並繳納抗告
費新臺幣1,000元。
中　　華　　民　　國　　111 　年　　6 　　月　　6 　　日
                             書記官  廖素芳